臺灣板橋地方法院交通事件裁定　　　　 96年度交聲字第615號
原處分機關　臺北市交通事件裁決所
異　議　人
即受處分人　甲○
上列受處分人因違反道路交通管理處罰條例事件，對於臺北市交
通事件裁決所中華民國96年4 月30日所為之處分（原處分案號：
北市裁二字第裁22-Z00000000號），聲明異議，本院裁定如下：
    主  文
異議駁回。
    理  由
一、按汽車駕駛人，有駕駛執照業經吊銷、註銷仍駕駛小型車或
    機器腳踏車者，處新臺幣六千元以上一萬二千元以下罰鍰，
    並當場禁止其駕駛，道路交通管理處罰條例第21條第1 項第
    4 款定有明文。
二、本件異議人即受處分人甲○於民國96年3 月14日凌晨1 時23
    分許，因駕駛執照業經註銷仍駕駛車牌號碼ND-7231 號自用
    小貨車，在國道三號公路南下72公里處，為內政部警政署國
    道公路警察局第六警察隊警員攔查，並以受處分人持逾期審
    驗逕註之駕照駕駛小型車之違規事實製單舉發。嗣受處分人
    於舉發通知單上所載應到案日期前提出申訴，經原處分機關
    函請臺北市監理處調查結果，原處分機關仍認受處分人駕駛
    汽車有上開違規行為，乃依道路交通管理處罰條例第21條第
    1 項第4 款及違反道路交通管理事件統一裁罰基準表之規定
    ，於96年4 月30日裁處受處分人罰鍰新臺幣九千元，並扣繳
    駕駛執照。
三、受處分人固坦承於上揭時、地，確有駕駛車牌號碼ND-7231
    號自用小貨車之事實，惟辯稱：伊所持之職業小型車駕照到
    期日為96年9 月10日，雖依照規定須於93年9 月10日辦理審
    驗，然因經濟困難，無法繳交審驗之費用，不得不放棄，但
    該次放棄者，應指職業駕駛執照部分，對於涵蓋非職業駕照
    而根本無庸審驗部分，應還未到期而繼續有效，且伊駕駛之
    車牌號碼ND-7231 號汽車，係教會用車，持普通駕照即可，
    故職業駕照部分雖被註銷，但仍有駕駛普通車輛之權利，何
    況伊持有之職業駕照係拿考取之普通駕照換照取得，今職業
    部分既被註銷，本人當然有權要求監理處返還伊原始普通駕
    照，若設不行，當然可持有該職業駕照上的普通駕駛資格云
    云。然查，受處分人前係以小型車普通駕駛執照換發小型車
    職業駕駛執照，嗣因故逾期審驗而經註銷，業經受處分人供
    承不諱，而此因逾期審驗超過一年而經逕行註銷之事實，亦
    有臺北市監理處96年4 月4 日北市監二字第09662430500 號
    函附卷可稽，已可認定。又按職業汽車駕駛人得憑因逾期審
    驗被註銷之職業駕駛執照，申請換發同等車類之普通駕駛執
    照。但在未換發普通駕駛執照前，不得駕駛汽車，道路交通
    安全規則第54條第3 項定有明文。本件受處分人之小型車職
    業駕駛執照既因逾期審驗超過一年而經逕行註銷，自可依上
    述規定憑因逾期審驗被註銷之職業駕駛執照，申請換發同等
    車類之普通駕駛執照後駕駛普通小型車，然受處分人不依規
    定提出申請換發，仍持遭逕行註銷之小型車駕駛執照駕駛汽
    車，其違規行為極為顯然，且無可據以解免違規責任情形，
    其猶執前詞置辯，殊無可採，事證明確，其確有駕駛執照業
    經註銷仍駕駛小型車之違規事實，洵堪認定。從而原處分機
    關依前揭道路交通管理處罰條例第21條第1 項第4 款及違反
    道路交通管理事件統一裁罰基準表之規定，裁處受處分人罰
    鍰新臺幣九千元，並扣繳駕駛執照，核無違誤，本件聲明異
    議為無理由，應予駁回。
據上論斷，應依道路交通案件處理辦法第19條，裁定如主文。
中　　華　　民　　國　　96　　年　　7 　　月　　23　　日
                    交通法庭    法　官  張江澤
以上正本證明與原本無異。
如不服本裁定，應於送達後5日內，向本院提出抗告狀。
                                書記官  林怡秀
中　　華　　民　　國　　96　　年　　7 　　月　　23　　日
